---
title: "Untitled"
author: "Adriano"
format: docx
editor: visual
---

# Análise de crimes de estupro no estado de São Paulo

## Base de dados

A base de dados socioeconômicos foram coletadas do site IBGE Cidades (<https://cidades.ibge.gov.br/brasil/sp/adamantina/panorama>), dados populacionais no site do SEADE (<https://repositorio.seade.gov.br/group/seade-municipios>) e os dados criminais do site da SSP/SP (<https://www.ssp.sp.gov.br/Estatistica/Pesquisa.aspx>). Psterior a coleta, os dados passaram por pré-processamento para ficar adequados para a análise de dados em painel.

## Bibliotecas

Além do software Gretl, foi utilizado a linguagem de programação R com as seguintes bibliotecas:

```{r, message=FALSE, warning=FALSE}
library(plm)
library(stargazer)
library(readxl)
library(dplyr)
library(lmtest)
library(corrplot)
library(geobr)
library(ggplot2)
```

## Carregamento do dados

```{r}
df <- read_excel("dados_estupro.xlsx", sheet = "dados")
maps <- read_excel("dados_estupro.xlsx", sheet = "micro")
```

## Mapas

```{r}
all_muni <- read_micro_region(
  code_micro = "SP", 
  year= 2010,
  showProgress = FALSE
)

all_muni$name_micro <- tolower(all_muni$name_micro)
maps$micro <- tolower(maps$micro)

all_muni <- dplyr::left_join(all_muni, maps, by = c("name_micro" = "micro"))

ggplot() + geom_sf(data=all_muni, aes(fill=taxa_2018), color="black", size=.15) +
  scale_fill_distiller(palette = 16, direction = 1, na.value = "gray95", 
                       name="Taxa", limits = c(10,59)) + theme_void()
```
